Minutes et répertoires du notaire Charles DENIS de VILLIERS, 21 janvier 1800 - décembre 1809 (étude XXIX)
Archives nationales
- Répertoire(s) de Charles DENIS de VILLIERS, 1800 - 1809; MC/RE/XXIX/5 - MC/RE/XXIX/8
  - Répertoire. an VII, germinal - 1806, 30 juin, 1er germinal an VII (1800) - 30 juin 1806; MC/RE/XXIX/6
    - Inventaire après décès: Rogue, Pierre-Nicolas. Bierre en détail (marchand patenté de). Saint-Dominique (rue), n° 1277, au Gros Caillou, 4 ventôse an IX (23 février 1801)
    - Inventaire après décès: Romet, Nicolas-Antoine. Pensionnaire de l'Etat. Saint-Dominique (rue), n° 1049, 15 ventôse an IX (6 mars 1801)
    - Inventaire après décès: Baudin, Marie-Anne. Gobet, Pierre (épouse). Varennes (rue de), n° 457, 17 ventôse an IX (8 mars 1801)
    - Inventaire après décès: Thomas, Jeanne-Françoise. Gilbert, Louis (épouse). Four (rue du), n° 143, 24 ventôse an IX (15 mars 1801)
    - Inventaire après décès: Cousin, Claude. Plumet (rue), n° 782, 3 germinal an IX (24 mars 1801)
    - Inventaire après décès: Malaine, Adrien-Regnier-Joseph. Chapelier (marchand). Grenelle (rue de), n° 113, 21 germinal an IX (11 avril 1801)
    - Inventaire après décès: Courtial, Jacques. Cherche-Midi (rue du), n° 300, 29 germinal an IX (19 avril 1801)
    - Inventaire après décès: Delaverie, Marie-Jeanne-Augustine. Vigier, Louis-François (épouse). Sous chef au bureau de la marine. Faubourg-Saint-Honoré (rue du), n° 73, 5 floréal an IX (25 avril 1801)
    - Inventaire après décès: Bonnet, Jean-Baptiste. Laveur de cendres. Bac (rue du), n° 602, 21 floréal an IX (11 mai 1801)
    - Inventaire après décès: Hosang, Joseph. Saint-Nicaise (rue), n° 331, 29 floréal an IX (19 mai 1801)
    - Inventaire après décès: Marcenay, Michel-Louis de. Honoré Chevalier (rue), 14 prairial an IX (3 juin 1801)
    - Inventaire après décès: Vallier, Charlotte-Adélaïde. Brunat, François-Simon (épouse). Lille (rue de), n° 685, 19 prairial an IX (8 juin 1801)
    - Inventaire après décès: Brunat, François-Simon. Lille (rue de), n° 685, 19 prairial an IX (8 juin 1801)
    - Inventaire après décès: Marson, Claude-Ferréol. Saint-Dominique (rue), n° 1155, 5 messidor an IX (24 juin 1801)
    - Inventaire après décès: Lafabregue, Louise. Bonconseil (rue), n° 11, 3 thermidor an IX (22 juillet 1801)
    - Inventaire après décès: Garnier, Marie-Denise. Ballois, Louis-Jean-Pierre (épouse). Hillerin Bertin (rue), n° 433, 12 thermidor an IX (31 juillet 1801)
    - Inventaire après décès: Lenepveu, Jacques-François. Sèvres (rue de), n° 997, 24 thermidor an IX (12 août 1801)
    - Inventaire après décès: Chassy, Marie-Jeanne. Pierlot, Jean-Baptiste-Prosper (veuve). Fossoyeurs (rue des), 8 fructidor an IX (26 août 1801)
    - Inventaire après décès: Messeray, Pierre. Laitier. Sèvres (rue de), n° 964, 8 fructidor an IX (26 août 1801)
    - Inventaire après décès: Grand, Jeanne-Charlotte. Desroys, Jean-Baptiste (veuve). Sainte-Croix (rue), 2 vendémiaire an X (24 septembre 1801)
    - Inventaire après décès: Lhomme, Louis-Jacques. Champ de-Repos (rue du), n° 744, 21 vendémiaire an X (13 octobre 1801)
    - Inventaire après décès: Welling, Nicolas. Tailleur. Bourgogne (rue de), n° 1463, 22 vendémiaire an X (14 octobre 1801)
    - Inventaire après décès: Desgardes, Marie-Jeanne. Maillard, François (épouse). Homme de loi. Chaise (rue de la), n° 517, 6 frimaire an X (27 novembre 1801)
    - Inventaire après décès: Crozat Duchatel, Louise-Honorine. Choiseul, Etienne-François de (veuve). Grenelle (rue de), n° 375, 21 frimaire an X (12 décembre 1801)
      13 mai 1809, mainlevée par le curateur à la succession vacante de Made Veuve de CHOISUEIL, RE/XLVIII/12. 16 mai 1809, copie collationnée de renonciation à succession, passée devant Me Moine (étude LXXXIV) du 18 floréal an X [8 mai 1802], de Louise Honorine Crozat Duchatel décédée épouse de Etienne François de CHOISEUIL d'AMBOISE, RE/XLI/13.
      inventaire après décès; Grenelle (rue de); Crozat Duchatel, Louise-Honorine; Choiseul, Etienne-François de; juriste
    - Inventaire après décès: Houdard, Catherine-Charlotte. Nepveu, Pierre (épouse). Perruquier. Sépulchre (rue du), n° 710, 29 frimaire an X (20 décembre 1801)
    - Inventaire après décès: Dufour, Perine-Simone., 28 nivôse an X (18 janvier 1802)
    - Inventaire après décès: Faucheur, Simon., 6 ventôse an X (25 février 1802)
    - Inventaire après décès: Crose, Jeanne-Victoire. Boizot, Pierre (veuve). Saint-Denis (rue), 9 ventôse an X (28 février 1802)
    - Inventaire après décès: Grenard, Marie-Louise., 21 ventôse an X (12 mars 1802)
    - Inventaire après décès: Ferrand, Marie-Charlotte-Rose., 26 ventôse an X (17 mars 1802)
    - Inventaire après décès: Leffroy, Marie-Anne. Sauge, Jacques-Victor (épouse). Saints-Pères (rue des), n° 75, 28 ventôse an X (19 mars 1802)
    - Inventaire après décès: Morere, Jean-Baptiste. Doyenné (cul de-sac du), n° 12, hôtel de France, 6 germinal an X (27 mars 1802)
    - Inventaire après décès: Joly de Fleury, Marie-Louise. Braier, Gaspard-Nicolas (veuve). Planche (rue de la), 15 germinal an X (5 avril 1802)
    - Inventaire après interdiction: Thouin, François., 23 germinal an X (13 avril 1802)
    - Inventaire après décès: Chertemps de Seuil, Pierre-Charles., 23 germinal an X (13 avril 1802)
    - Inventaire après décès: Bergerot, Elisabeth-Adélaïde. Chaye, Alexandre-Anne (épouse). Saint-Honoré (rue), n° 1436, 26 germinal an X (16 avril 1802)
    - Inventaire après décès: Giroroux, Charles. Taranne (rue), n° 761, 8 floréal an X (28 avril 1802)
    - Inventaire après décès: Lelievre, Marie-Jeanne. Lapie, Charles (épouse)., 16 floréal an X (6 mai 1802)
    - Inventaire après décès: Lapie, Charles-François., 16 floréal an X (6 mai 1802)
    - Inventaire après décès: Serre, Antoine. Bac (rue du), n° 607, 23 floréal an X (13 mai 1802)
    - Inventaire après décès: Dinot, Catherine-Josèphe. Romelot, Louis-Ambroise (épouse). Traiteur. Sèvres (rue de), n° 1117, 28 floréal an X (18 mai 1802)
    - Inventaire après décès: MONCEAUX d'Auxy, Anne-Madeleine-Françoise de. Rosset de Fleury, André-Hercule de (veuve). Notre-Dame des-Champs (rue), n° 1464, 5 prairial an X (25 mai 1802)
    - Inventaire après décès: Lendormy, Marie-Jeanne-Charlotte. Tailhardat, Antoine (épouse). Employé. Saint-Honoré (rue), n° 1409, 13 prairial an X (2 juin 1802)
    - Inventaire après décès: Derche, Alexandre-Jérôme., 18 prairial an X (7 juin 1802)
    - Inventaire après décès: Dupont, Jacques-François. Cherche-Midi (rue du), n° 303, 22 prairial an X (11 juin 1802)
    - Inventaire après décès: Lethier, Denise., 29 prairial an X (18 juin 1802)
    - Inventaire après décès: Mondehard, Jean-Baptiste-François et de François Louise Delbouve sa veuve. Grenier-Saint-Lazare (rue), n° 682, 14 messidor an X (3 juillet 1802)
    - Inventaire après décès: Berton, Antoine., 7 thermidor an X (26 juillet 1802)
    - Inventaire après décès: Thiroux, Claude-Philibert. Barbette (rue), n° 473/NANCY (Meurthe-et-Moselle)., 16 thermidor an X (4 août 1802)
    - Inventaire après décès: Levasseur, Marie-Victoire. Boucher, Antoine-René (épouse). Avocat, procureur au Parlement de Paris (ancien). Saint-Thomas-d'Enfer (rue), n° 719, 17 septembre 1802
    - Inventaire après décès: Mérigot de Sainte-Fère, Alexandre-Philippe-François. Saint-Guillaume (rue), n° 1158, 17 septembre 1802
    - Inventaire après décès: Hassassin Longroy, Pantaléon., 21 septembre 1802
    - Inventaire après décès: Benezit, Marie-Auguste-Michel., 22 octobre 1802
    - Inventaire après décès: Delamarre, Nicolas., 3 brumaire an XI (25 octobre 1802)
    - Inventaire après décès: Rabot, Jacques. Sèvres (rue de), n° 1298, 13 novembre 1802
    - Inventaire après décès: Joly de Fleury, Jean-François., 18 décembre 1802
    - Inventaire après décès: Lendormy, Eustache., 22 décembre 1802
      Date de création de la notice: 2011
    - Inventaire après décès: Carbonnieres, Madeleine-Paule., 7 janvier 1803
    - Inventaire après décès: Nepveu, Jean. Marchand. Jean-Pain-Mollet (rue), n° 12, hôtel Picardie, 21 janvier 1803
    - Inventaire après décès: Morin, Marie-Anne-Catherine. Galard de Bearn de Brassac, René (veuve). Garancière (rue), n° 1106, 26 pluviose an XI (15 février 1803)
    - Inventaire après décès: Nigault de Montrocher, Guillaume-Louis-Michel. Saints-Pères (rue des), n° 1232, 24 février 1803
    - Inventaire après décès: Gourlade, Jacques-Alexandre., 28 février 1803
      inventaire après décès; Gourlade, Jacques-Alexandre
    - Inventaire après décès: Dedolle, Nicole. Lienard, Louis (veuve). Cimetière-Saint-André (rue du), n° 5, 1er mars 1803
    - Inventaire après décès: Bentheim, Frédéric-Charles (comte de)., 4 mars 1803
    - Inventaire après décès: Beaufort, Marguerite-Françoise de. Leclerc, André-Quentin (épouse divorcée). Egalité (rue de l'), n° 14, 5 mars 1803
    - Inventaire après décès: Duchesne, Jean-Thierry., 8 mars 1803
    - Inventaire après décès: Julienne, Marie-Anne-Rosalie., 8 mars 1803
    - Inventaire après décès: Pellerin, Martin., 8 mars 1803
    - Inventaire après décès: Betambaut, François-Henri. Neuve-Guillemin (rue), 9 mars 1803
    - Inventaire après décès: Blondy, Marie-Jeanne. Rollat, Jean-Charles (veuve). Varennes (rue de), n° 664, 19 mars 1803
    - Inventaire après décès: Coste de Saint-Suplix, Marguerite-Angélique. Huchet de La Bedoyere, Noël-Florimond (veuve). Mézières (rue), n° 882, 24 mars 1803
      inventaire après décès; Mézières (rue de); Coste de Saint-Suplix, Marguerite-Angélique; Huchet de La Bedoyere, Noël-Florimond
    - Inventaire après décès: Thiroux, Anne-Catherine. Pracomtal, Arnoult de (veuve). Grenelle (rue de), n° 318, 25 mars 1803
    - Inventaire après décès: Duclou, Pierre. Sèvres (rue de), hospice des Petites Maisons, 6 avril 1803
    - Inventaire après décès: Bouillion, Marie-Madeleine. Margat, Charles (épouse); Triquet, Antoine (veuve). Faubourg-Saint-Denis (rue du), 8 avril 1803
    - Inventaire après décès: Desforges, Marguerite-Louise. Simonneau, Antoine-Louis (veuve). Epicier (marchand). Four (rue du), n° 296, 12 avril 1803
    - Inventaire après décès: Fleche, Charlotte-Geneviève. Lataste, Jean-François (épouse); Garçon, Henri (veuve). Officier de santé. Bac (rue du), n° 630, 30 avril 1803
    - Inventaire après décès: Pean de La Janiere, Jean-Charles., 2 mai 1803
    - Inventaire après décès: Grosjean, Jean-Baptiste-François., 5 mai 1803
    - Inventaire après décès: Remy, Henri-Pierre. Pâtissier (marchand). Montmartre (rue), n° 214, 26 mai 1803
    - Inventaire après décès: Faveau, Marie-Marguerite. Patin, Charles-Hippolyte (épouse). Tapissier (compagnon). Oursine (rue de l'), n° 41, 31 mai 1803
    - Inventaire après décès: Savary, Jeanne-Thérèse. Corroy, Nicolas-Julien (épouse); Hosang, Joseph (veuve). Carrousel (place du), hôtel du Second Consul, 1er juin 1803
    - Inventaire après décès: Cousin, Marie-Rose. Seguy, Joseph (épouse). Célestins (quai des), n° 10, 9 juin 1803
    - Inventaire après décès: Kretzmeyer, Jean-Christophe. Grésillons (rue des), n° 594, 16 juin 1803
    - Inventaire après décès: Saint-Julien, Pierre-Bernard de. La Queue-en-Brie (Val de-Marne), 24 juin 1803
    - Inventaire après décès: Michaud, Marie., 20 juillet 1803
    - Inventaire après décès: Walbruck Mercy, Marie-Thérèse-Adélaïde. Mercy, Hubert (veuve). Sépulchre (rue du), n° 708, 20 juillet 1803
    - Inventaire après décès: Guillaume de Chavaudon de Sainte-Maure, Anne-Jeanne. Guillaume de Chavaudon, Louis-Marie (épouse). Verneuil (rue de), n° 748/Saint-Dominique(rue), 17 août 1803
    - Inventaire après décès: Guillaume de Chavaudon, Louis-Marie. Saint-Dominique (rue)/Verneuil (rue de), n° 748, 17 août 1803
    - Inventaire après décès: Gandais, Michel., 7 septembre 1803
    - Inventaire après décès: Blachette, Ursule-Claudine. Bergeron, Guillaume-Thomas (épouse). Cherche-Midi (rue du), 12 septembre 1803
    - Inventaire après décès: Bergeron, Guillaume-Thomas. Receveur des contributions (ancien). Cherche-Midi (rue du), 12 septembre 1803
    - Inventaire après décès: Feuillet, Michel-François., 3 octobre 1803
    - Inventaire après décès: Chauvet, Marie-Louise. Robin, Léger (veuve). Sépulchre (rue du), n° 708, 4 octobre 1803
    - Inventaire après décès: Baudouin de Vautournon, Louis-Auguste., 21 octobre 1803
    - Inventaire après décès: Martin, Edmée-Victoire., 22 octobre 1803
    - Inventaire après décès: Garnier, Louise. Bouquet, Denis (veuve). Sèvres (rue de), n° 1112, 2 brumaire an XII (25 octobre 1803)
    - Inventaire après décès: Flaix, Jean-Gabriel., 22 décembre 1803
    - Inventaire après décès: Foucher, Edme-André. Théâtre-Français (rue du), n° 1, 23 décembre 1803
    - Inventaire après décès: Tandon, Suzanne-Françoise. Rabaille, Jean-Antoine (épouse). Grenelle (rue de), n° 920, au Gros-Caillou, 29 décembre 1803
    - Inventaire après décès: Nodille, Charles., 3 janvier 1804
    - Inventaire après décès: Rapinet, Marie-Anne. Rondu, Jean-Baptiste (veuve); Meusnier, Charles-Etienne (veuve). Varennes (rue de), n° 451, 10 mars 1804
    - Dépôt d'intitulé d'Inventaire après décès: Berton, Marie-Françoise. Berton, Jean-Eloi (épouse). par Bertels, notaire à Paris le 23 frimaire an V., 30 ventôse an XII (21 mars 1804)
    - Inventaire après décès: Moribel, Chrétien., 9 avril 1804
    - Inventaire après décès: Phelizot, Marie-Charlotte. Huyon, Louis (veuve). Vieille-Bouclerie (rue de la), n° 130, 23 avril 1804
    - Inventaire après décès: Sauge, Jacques-Victor., 1er mai 1804
    - Inventaire après décès: Nogent, Agathe-Marie-Françoise. Remy, Henri-Pierre (veuve). Pâtissier. Montmartre (rue), n° 214, 3 mai 1804
    - Inventaire après décès: Piochard, Agnès. Genard, Louis (veuve). Faubourg-du-Temple (rue du), n° 21, 4 mai 1804
    - Inventaire après décès: Rouault, Nicolas-Adolphe-Félicité de., 18 mai 1804
    - Inventaire après décès: Rabaille, Antoinnette-Jeanne. Premonville, Antoine-Louis (épouse). Sous-chef à la recette générale. Seine-Saint-Germain (rue de), n° 99, 18 mai 1804
    - Inventaire après décès: Fragniere, Marie-Anne-Adélaïde. Coutant, Louis-Nicolas (épouse)., 24 mai 1804
    - Inventaire après décès: Damerat, Michel., 31 mai 1804
    - Inventaire après décès: Denis, René-Etienne., 4 juin 1804
    - Inventaire après décès: Navale Saint-Aubin, Jacques-Claude. Saint-Benoît (rue), n° 834, 19 juin 1804
    - Inventaire après décès: Granier, Claude., 19 juin 1804
    - Inventaire après décès: Genot, Jacques., 23 juin 1804
    - Inventaire après décès: Doria, Antoine., 4 juillet 1804
    - Inventaire après décès: Jannesont, Pierre-Joseph., 1er août 1804
    - Inventaire après décès: Deperey, François-Joseph., 13 août 1804
    - Inventaire après décès: Hebert, Madeleine-Barthélemy. Meusnier, Edme-Auguste (veuve). Jour (rue du), n° 323, 23 août 1804
    - Inventaire après décès: Deurbroucq, Dominique-Simon-Urbain., 24 août 1804
    - Inventaire après décès: Beaulac, Guillaume., 6 septembre 1804
    - Inventaire après décès: Cosson, Adélaïde-Euphrasie. Delabarre, Pierre-Louis (épouse divorcée). Saint-Germain-l'Auxerrois (rue), n° 13, 12 septembre 1804
    - Inventaire après décès: Touzeau, Pierre-Denis., 12 septembre 1804
    - Inventaire après décès: Delaroche, Antoinette-Marie. Mazade de Saint-Bresson, Guillaume (veuve). Caumartin (rue de), 28 fructidor an XII (15 septembre 1804)
    - Inventaire après décès: Kinique, Marie-Anne. Brinisholtz, Laurent (épouse)., 25 septembre 1804
    - Inventaire après décès: Rossignol, Antoine-François. Prêtre. Rousselet (rue), n° 926, 10 octobre 1804
    - Inventaire après décès: Gesmes, Jacques., 23 octobre 1804
    - Inventaire après décès: Duparc, Antoine-Nicolas., 7 brumaire an XIII (29 octobre 1804)
    - Inventaire après décès: Leshenault de Saint-Sauveur, Antoine-Gabriel-Joseph de., 8 novembre 1804
    - Inventaire après décès: Dubard, François-Louis. Commerçant., 16 novembre 1804
    - Inventaire après décès: Baudry, Denis-Nicolas., 21 novembre 1804
    - Inventaire après décès: Moisy, Marie-Elisabeth. Dupont, Edmond (veuve). Saint-Honoré (rue), n° 1431, 22 novembre 1804
    - Inventaire après décès: Rivault, Marie-Marguerite. Partiot, Jean-François (veuve); Mortemain, -Charles (veuve). Cassette (rue), n° 847, 27 novembre 1804
    - Inventaire après décès: Fontenilliat, Madeleine-Victoire. Foucher, Edme-André (veuve). Théâtre-Français (rue du), n° 1, 7 décembre 1804
    - Inventaire après décès: Vetier, Ursule. Richez, Alexis (épouse); Lordat, Louis (veuve). Grenelle (rue de), n° 1133, 7 décembre 1804
    - Inventaire après décès: Deport, Nicolas-Joseph., 10 décembre 1804
    - Inventaire après décès: Deport, Nicolas-Joseph., 10 décembre 1804
    - Inventaire après décès: Debray, Marie-Marguerite. Michel, Charles-François (veuve). Regard (rue du), n° 71, 19 décembre 1804
    - Inventaire après décès: Dessigny, Pierre-Charles., 21 décembre 1804
    - Inventaire après décès: Treton, Catherine. Bernier, Joseph (veuve). Conseiller en la chambre des comptes Bretagne. Regard (rue du), n° 70, 16 janvier 1805
    - Inventaire après décès: Bernier, Ambroise-Louise. Rousseau, Jean (épouse). Sénat (membre du), commandeur de la Légion d'honneur. Regard (rue du), n° 70, 23 janvier 1805
    - Inventaire après décès: Pigeon, Marie-Nicolas., 25 janvier 1805
    - Inventaire après décès: Perrin, Etienne., 25 janvier 1805
    - Inventaire après décès: Lalande, Luc-François., 8 mars 1805
    - Inventaire après décès: Jean, Marie-Anne. Petit, Rémy (veuve). Hospice de la salpétrière, 14 mars 1805
    - Inventaire après décès: Brunet, Joseph-Léon., 16 mars 1805
    - Inventaire après décès: Couprie Delaizeau, -Jean., 22 mars 1805
    - Inventaire après décès: Bois Ferme, Marie-Marthe de. Salignac de La Mothe Fenelon, François-Gabriel (veuve). Saints-Pères (rue des), n° 14, 27 mars 1805
    - Inventaire après décès: Amory, Marie-Françoise. Blotier, Jean (épouse). Propriétaire. Miromesnil (rue de), n° 1195, 29 mars 1805
    - Inventaire après décès: Vibert, François-Joseph., 5 avril 1805
    - Inventaire après décès: Gaudard, Geneviève-Victoire-Aimée. Lebouvier, Louis (épouse). Férou (rue), n° 1015, 13 avril 1805
    - Inventaire après décès: Domart, Edme., 16 avril 1805
    - Inventaire après décès: Grintelle, Anne-Thérèse. Longuet, Jean-Gabriel (épouse). Vins, traiteur (marchand de). Montrouge, Maine (chaussée du), 17 avril 1805
    - Inventaire après décès: Augeard, Jacques-Mathieu., 6 mai 1805
    - Inventaire après décès: Andre, Louis., 14 mai 1805
    - Inventaire après décès: Mayeux, Joseph., 16 mai 1805
    - Inventaire après décès: Debray, Marie-Michelle., 21 mai 1805
    - Inventaire après décès: Cuvellier, Claude-Françoise. Decourbes, Jean (veuve). Cherche-Midi (rue du), n° 298, 3 juin 1805
    - Inventaire après décès: DESMIERS d'Archiac de SAINT-SIMON, Léon-Armand., 15 prairial an XIII (4 juin 1805)
    - Inventaire après décès: Brinisholtz, Laurent., 16 prairial an XIII (5 juin 1805)
    - Inventaire après décès: Brion, Anne-Françoise., 6 messidor an XIII (25 juin 1805)
      Cf. RE/XLI/13
      inventaire après décès; Brion, Anne-Françoise
    - Inventaire après décès: Carton, Henri., 7 messidor an XIII (26 juin 1805)
      inventaire après décès; Carton, Henri
    - Inventaire après décès: Guillot, Pascal-Jean-Denis., 5 juillet 1805
      inventaire après décès; Guillot, Pascal-Jean-Denis
    - Inventaire après décès: Dudefoy, Marie-Thérèse. Berton, Antoine (veuve). Mauvais-garçons (rue des), n° 364, 24 juillet 1805
      inventaire après décès; Mauvais-Garçons (rue des); Dudefoy, Marie-Thérèse; Berton, Antoine
    - Inventaire après décès: Rouet, Marie-Yvonne. Haro, Louis-François (épouse). Serrurier balancier. Vieux-Colombier (rue du), n° 28, 13 août 1805
      inventaire après décès; Vieux-Colombier (rue du); Rouet, Marie-Yvonne; Haro, Louis-François
    - Inventaire après décès: Brely, Antoinette. Serre, Antoine (veuve). Bac (rue du), n° 134, 13 août 1805
      inventaire après décès; Bac (rue du); Brely, Antoinette; Serre, Antoine; serrurier
    - Inventaire après décès: Grasset, Jean-Pierre., 28 août 1805
      inventaire après décès; Grasset, Jean-Pierre
    - Inventaire après décès: Vincenty, Antoine., 30 août 1805
      inventaire après décès; Vincenty, Antoine
    - Inventaire après décès: Genin, Antoine., 14 septembre 1805
      inventaire après décès; Genin, Antoine
    - Inventaire après décès: Bouche, Anne-Madeleine. Hodet, Nicolas (veuve); Prévost, Jean-François (veuve); Bardin, Cl. -Y. -? (veuve). Comète (rue de la), n° 15, au Gros-Caillou, 1er jour complémentaire an XIII (18 septembre 1805)
      inventaire après décès; Comète (rue de la); Gros-Caillou (quartier); Bouche, Anne-Madeleine; Hodet, Nicolas; Prévost, Jean-François; Bardin, Cl.-Y.-?
    - Inventaire après décès: Brochois, Charlotte-Adélaïde. Leblond, Anne-François (épouse). Couvreur. Fréjus (rue), n° 5, 25 septembre 1805
      inventaire après décès; Fréjus (rue de); Brochois, Charlotte-Adélaïde; Leblond, Anne-François
    - Inventaire après décès: Baudouin de Vautournon, Louis-Auguste. Fermier général (ancien). Saint-Dominique (rue), n° 74. Bezons., 4 octobre 1805
      inventaire après décès; Bezons (Val-d'Oise); Saint-Dominique (rue); Baudouin de Vautournon, Louis-Auguste; couvreur
    - Inventaire après décès: Burgevin, Jean-René-Louis., 23 octobre 1805
      inventaire après décès; Burgevin, Jean-René-Louis; administrateur
    - Inventaire après décès: Delaleu, Joseph-Marie-Auguste., 14 novembre 1805
      inventaire après décès; Delaleu, Joseph-Marie-Auguste
    - Inventaire après décès: Lamotte Broons de Vauvert, Claude-Louis de. Officier de marine (ancien). Saints-Pères (rue des), n° 39, 15 novembre 1805
      inventaire après décès; Saints-Pères (rue des); Lamotte Broons de Vauvert, Claude-Louis de
    - Inventaire après décès: Jean, Jean-Baptiste., 27 novembre 1805
      inventaire après décès; Jean, Jean-Baptiste; officier (armée)
    - Inventaire après décès: Pain, Marie-Madeleine. Boudoux, Jean-Marie (épouse). Jurisconsulte (ancien). SAINT-CLOUD (Hauts de-Seine), Pages (rue des), n° 55/RENNES, 27 novembre 1805
      inventaire après décès; Saint-Cloud (Hauts-de-Seine); Pain, Marie-Madeleine; Boudoux, Jean-Marie; boulanger
    - Inventaire après décès: Pinteau, Edme-Pierre., 30 novembre 1805
      inventaire après décès; Pinteau, Edme-Pierre
    - Inventaire après décès: Hermant, Angélique. Cherut, François (épouse). Boulanger. Sèvres (rue de), n° 38, 30 novembre 1805
      inventaire après décès; Sèvres (rue de); Hermant, Angélique; Cherut, François
    - Inventaire après décès: Chaumier, Marie-Madeleine. Duchesne, Jean-Thierry (veuve); Chauvin, Louis-Nicolas (veuve). Grenelle (rue de), n° 34, hôtel, Saint-Germain, 25 frimaire an XIV (16 décembre 1805)
      inventaire après décès; Grenelle (rue de); Chaumier, Marie-Madeleine; Duchesne, Jean-Thierry; Chauvin, Louis-Nicolas; juriste
    - Inventaire après décès: Doulcet, Augustin-Jean-Louis., 8 janvier 1806
      inventaire après décès; Doulcet, Augustin-Jean-Louis
    - Inventaire après décès: Delagroue, Charles-Jean., 11 janvier 1806
      inventaire après décès; Delagroue, Charles-Jean
    - Inventaire après décès: Rellier, Pierre., 13 janvier 1806
      inventaire après décès; Rellier, Pierre
    - Inventaire après décès: Bois, Anne-Simone. Pusset, Jean-Baptiste (épouse). Serrurier. Neuve-Guillemin (rue), n° 17, 18 janvier 1806
      inventaire après décès; Neuve-Guillemin (rue); Bois, Anne-Simone; Pusset, Jean-Baptiste
    - Inventaire après décès: Bois, Michel. Vins (marchand de). Ecole-Militaire (chemin de ronde de l'), n° 35, barrière, 23 janvier 1806
      inventaire après décès; Ecole-Militaire (chemin de ronde de l'); Bois, Michel; serrurier
    - Inventaire après décès: Silvestre, Anne. Bois, Michel (épouse). Ecole-Militaire (chemin de l'), n° 35, barrière, 23 janvier 1806
      inventaire après décès; Ecole-Militaire (chemin de ronde de l'); Silvestre, Anne; Bois, Michel; commerçant